【裁判字號】    96,訴,955
【裁判日期】    970122
【裁判案由】    搶奪
【裁判全文】
臺灣雲林地方法院刑事判決               96年度訴字第955號
公  訴  人  臺灣雲林地方法院檢察署檢察官
被      告  丁○○
                    （
上列被告因搶奪案件，經檢察官提起公訴（96年度偵字第6266號
），於準備程序進行中，被告就被訴事實為有罪之陳述，經本院
告知簡式審判程序意旨，並聽取公訴人、被告之意見後，本院合
議庭裁定由受命法官獨任依簡式審判程序審理，判決如下：
    主  文
丁○○犯搶奪罪，累犯，處有期徒刑壹年；又犯搶奪罪，累犯，
處有期徒刑拾壹月；又犯搶奪罪，累犯，處有期徒刑拾月；應執
行有期徒刑貳年陸月。
    事實及理由
壹、程序方面：
    本件係經被告丁○○於準備程序期日為有罪之陳述，而經本
    院合議庭裁定由受命法官獨任以簡式審判程序加以審理，則
    依據刑事訴訟法第273條之2、同法第159條第2項之規定，不
    適用傳聞法則有關限制證據能力之相關規定；並得依同法第
    310條之2之準用同法第454 條之規定製作略式判決書，依法
    僅需記載犯罪事實、證據名稱及應適用之法條，並得以簡略
    方式為之，如認定之犯罪事實、證據及應適用之法條，與檢
    察官聲請簡易判決處刑書或起訴書之記載相同者，得引用之
    ，合先敘明。
貳、實體方面：
一、構成犯罪事實：
    丁○○前於民國95年8 月18日，因搶奪等案，經本院以95年
    度訴字第452 號判決判處有期徒刑5月、8月，應執行有期徒
    刑1年確定；又於95年9月27日，因違反毒品危害防制條例案
    件，經本院以95年度訴字第566 號判決，判處有期徒刑10月
    、6 月，應執行有期徒刑1年2月確定，嗣前開案件經法院定
    其應執行有期徒刑2年2月確定，復因中華民國96年罪犯減刑
    條例公布施行，經法院裁定減刑後，甫於96年7 月16日執行
    完畢出監。詎其仍不知悔改，再為下列搶奪犯行：(一)復意圖
    為自己不法之所有，於96年11月13日下午18時39分許，頭戴
    白色工程帽（未扣案），騎乘車牌號碼MLY-399 號重機車，
    在雲林縣虎尾鎮○○路與德興路路口旁之「世界一」水果攤
    前，利用乙○○○（起訴書誤載為阮氏小妹）將長型皮包夾
    於左腋下，彎腰挑選水果機會，乘其不及防備，公然自其後
    方搶奪該咖啡色皮包（內有新臺幣約70,000元、越幣220,00
    0 元，及乙○○○之身分證、駕照、健保卡、提款卡、其子
    沈家全之健保卡各1 張等物），於得逞後旋即騎車逃逸（嗣
    皮包、越幣220,000 元及駕照由他人拾得後，已由乙○○○
    前往警局領回）；(二)又另行起意，意圖為自己不法之所有，
    於96年11月23日下午17時25分許，騎乘車牌號碼MLY-399 號
    重型機車，頭戴白色工程帽（未扣案），在雲林縣虎尾鎮○○路與復興路路口附近之黃昏市場前，利用甲○○正在所騎
    乘之機車旁穿戴安全帽，不及抗拒之機會，公然搶奪甲○○
    掛置於其機車手把上之粉紅色皮包1 個（內有新臺幣《下同
    》約13,000元、面額50,000元支票1張、手機1支等物），於
    得手後旋即騎車逃逸，嗣將皮包內現金取出供已花用，而皮
    包及其他物品則隨地棄置；(三)又另行起意，意圖為自己不法
    之所有，於96年11月29日上午11時40分許，頭戴半罩式安全
    帽，騎乘車牌號碼MLY-399 號重型機車，在雲林縣斗南鎮○○街223 號服飾店前，利用丙○○將皮包放在所騎機車坐墊
    上，正在車旁穿著衣服，不及防備之際，公然搶奪丙○○上
    開皮包1 個（內有600元、信用卡2張、提款卡、健保卡及駕
    照各1 張等物），於得手後旋即逃逸，丙○○身旁之女陳鈺
    涵知悉後，亦隨即騎乘機車從後奮力追趕、呼喊，丁○○為
    擺脫陳鈺涵之追趕，遂將所搶得之皮包置於斗南鎮中興夜市
    ○○路旁而逃逸。嗣因陳鈺涵記下丁○○所騎乘機車之車牌
    號碼而報警，為警據報於同日下午13時40分許，在雲林縣虎
    尾鎮○○路與民權路路口處查獲，並從其身上扣得搶奪甲○○皮包所剩下之硬幣25元，而查悉上情。
二、認定犯罪事實所憑之證據：
  (一)被害人乙○○○於警詢及檢察官偵查時之證述。
  (二)被害人甲○○於警詢之證述。
  (三)被害人丙○○之女陳鈺涵於警詢及檢察官偵查中之證述。
  (四)被害人丙○○於檢察官偵查中之證述。
  (五)被害人甲○○出具之贓物認領保管單1紙。
  (六)被告丁○○帶同警方指認地點、被害人丙○○之皮包、被害
    人乙○○○遭搶、查扣之硬幣25元、被告被查獲時之穿著及
    騎乘之機車等照片共16張。
  (七)被害人乙○○○遭搶之監視錄影器記錄光碟1片。
  (八)被告丁○○於警詢、檢察官偵查及本院審理中之自白。而被
    告自白核與上開積極證據相吻合，應與事實相符，可予採信
    。
三、論罪科刑之理由：
  (一)核被告所為3次犯行，均係犯刑法第325條第1項之搶奪罪。
  (二)被告所犯3次搶奪犯行，犯意各別，應予分論併罰。
  (三)被告前於95年8 月18日，因搶奪等案，經本院以95年度訴字
    第452號判決判處有期徒刑5月、8月，應執行有期徒刑1年確
    定；又於95年9 月27日，因違反毒品危害防制條例案件，經
    本院以95年度訴字第566號判決，判處有期徒刑10月、6月，
    應執行有期徒刑1年2月確定，嗣前開案件經法院定其應執行
    有期徒刑2年2月確定，復因中華民國96年罪犯減刑條例公布
    施行，經法院裁定減刑後，甫於96年7 月16日執行完畢出監
    ，有臺灣高等法院被告前案紀錄表在卷可按，其受有期徒刑
    執行完畢，5年內故意再犯本案3件有期徒刑以上之搶奪罪，
    均為累犯，應依刑法第47條第1項規定分別加重其刑。
  (四)審酌被告曾有違反槍砲彈藥刀械管制條例、搶奪、多次竊盜
    、多次施用毒品之前科，有其上開前案紀錄表在卷可憑，素
    行不佳，甫於96年7 月16日因獲減刑而執行完畢出監，不知
    改過向上，以正當工作營生，於出獄不久又因欠錢花用及欠
    錢購買毒品，而再犯本件3 次搶奪犯行，所搶奪對象均為弱
    勢之婦女，對被害婦女身心均嚴重侵害，及其犯罪手段尚未
    與被害人發生拉扯或施以強暴，所搶奪財物之價值、被害人
    所生損害，及被告學歷為國中畢業，並無固定工作，家庭狀
    況，其犯後雖坦承犯行，態度尚良好，惟未賠償被害人損失
    等一切情狀，分別量處如主文所示之刑，並定其應執行刑，
    以資懲儆。
  (五)至被告犯案時所騎乘之機車、頭戴之白色工程帽、半罩式安
    全帽，均未扣案，且該機車並非被告所有，白色工程帽亦已
    經被告丟棄，均據被告於警詢時供明在卷，而半罩式安全帽
    亦無證據證明為被告所有，均與宣告沒收要件不符，爰均不
    為沒收之諭知。
四、適用之法律：
  (一)刑事訴訟法第273條之1第1項、第299條第1項前段。
  (二)刑法第325條第1項、第47條第1項、第51條第5款。
本案經檢察官江柏青到庭執行職務。
中    華    民    國    97    年    1     月    22    日
                  刑事第六庭  法  官  廖國勝
以上正本證明與原本無異。
如不服本判決，應於判決送達後10日內，向本院提出上訴狀。（
須附繕本）
                              書記官  李松坤
中    華    民    國    97    年    1     月    22    日
附錄本案論罪科刑法條全文：
刑法第325條：
意圖為自己或第三人不法之所有，而搶奪他人之動產者，處六月
以上五年以下有期徒刑。
因而致人於死者，處無期徒刑或七年以上有期徒刑，致重傷者，
處三年以上十年以下有期徒刑。
第一項之未遂犯罰之。


司法院資訊處製作；財團法人民間司法改革基金會備份。
